【裁判字號】    90,易,443
【裁判日期】    900402
【裁判案由】    贓物
【裁判全文】
臺灣高雄地方法院刑事判決                            九十年度易字第四四三號
    公  訴  人  臺灣高雄地方法院檢察署檢察官
    被      告  甲○○
右列被告因贓物案件，經檢察官提起公訴（民國八十九年度偵字第二二四七一號），
本院判決如左：
    主  文
甲○○收受贓物，處拘役伍拾日，如易科罰金以佰元折算壹日，緩刑貳年。
    事  實
甲○○於民國八十九年十月三日上午七時許，在高雄市○○路前鎮高中側門轉角，明
知不詳姓名、年籍、綽號「阿忠」之男子所交付車牌號碼ＬＸＵ－六○六號重型機車
，係來路不明之贓車（為乙○○所有，於八十九年九月廿五日上午六時許，在高雄市
前鎮區○○○街七號前失竊），仍予以收受使用。嗣於同日晚上七時卅分許，甲○○
騎用該車行經高雄市○鎮區鎮○街與鎮洋路口時為警查獲。案經高雄市政府警察局前
鎮分局移送臺灣高雄地方法院檢察署檢察官偵查起訴。
    理  由
一、訊據被告固坦承於前開時、地，為警查獲持有該機車事實，惟矢口否認有何收受
    贓物犯行，辯稱：是當天早上七點「阿忠」請伊幫忙看車，「阿忠」並說他馬上
    回來，因此伊在等候「阿忠」回來，但「阿忠」卻一直未回來，伊為履行對朋友
    的承諾，故仍一直等候至晚上七時卅分被查獲時均未曾離開云云。經查，ＬＸＵ
    －六○六號重機車，係乙○○所有，八十九年九月廿五日上午六時許，遭不詳之
    人竊取之事實，業經乙○○於警訊時指述甚詳，並有車輛失竊資料個別查詢報表
    及贓物認領保管收據各一紙在卷可稽，足認係屬竊盜贓物。再查，被告自承係自
    年籍不詳綽號「阿忠」之人收受該車，但其並無法提供「阿忠」之聯絡方法，顯
    見其與「阿忠」並不熟識且交情甚淺，另被告收受該車時並未懸掛車牌，「阿忠
    」交付時又未提供任何車籍或其他足使被告確信其並非贓車之資料，此亦為被告
    自承，參以當前機車失竊情形嚴重，此應為被告所明知，則被告貿然受並不熟識
    且交情甚淺之人交付該無懸掛車牌之機車，衡情足認其於收受時已得知係屬贓物
    ，其竟仍收受，核係知贓故予收受無疑，其所辯不知係贓物云云，顯係飾詞，不
    足採信。被告雖另辯稱：係「阿忠」於八十九年十月三日早上七點，在前鎮高中
    側門轉角樹德路上交付伊保管云云，但查，被告係於同日晚上七時卅分，在前鎮
    區鎮○○街與鎮洋路口騎乘該車時為警查獲，若依被告所辯，則其自早上七時交
    付時起至晚上七時卅分被查獲時止，已長達十二個小時卅分許，且查獲之地點並
    非在被告所辯稱之交付地點，被告又係騎用時遭查獲，是被告所辯：為履行對朋
    友的承諾而一直保管等候云云，顯不足採信，被告應係收受使用而非保管之事實
    應可認定。綜合上述，被告犯行，堪以認定。
二、核被告所為，係犯刑法第三百四十九條第一項收受贓物罪。審酌被告犯罪之動機
    、目的、犯罪所生之損害，及犯罪後飾詞掩飾犯行之態度不佳等及其他一切情狀
    ，爰量處如主文所示之刑，並諭知易科罰金之折算標準。另被告前未曾受有期徒
    刑以上刑之宣告，有臺灣高等法院被告全國前案紀錄表在卷可按，其年輕識淺，
    思慮未深，信其經此起訴、審判，應知警惕而無再犯之虞，本院認所受刑之宣告
    以暫不執行為適當，予以宣告緩刑二年，用啟自新。
據上論斷，應依刑事訴訟法第二百九十九條第一項前段，刑法第三百四十九條第一項
、刑法第四十一條第一項、第七十四條第一款，罰金罰鍰提高標準條例第一條前段、
第二條，判決如主文。
本案經檢察官楊慶瑞到庭執行職務。
中      華      民      國      九十      年      四    月        二    日
                                臺灣高雄地方法院刑事第六庭
                                        法  官  邱  明  弘
右為正本，係照原本作成，證明與原本無異。
如不服本判決，應於送達後十日內，向本院提出上訴狀。
                                        書記官    顏平國
中      華      民      國      九十      年      四    月        三    日
附錄法條：
刑法第三百四十九條
收受贓物者，處三年以下有期徒、拘役或五百元以下罰金。
搬運、寄藏、故買贓物或為牙保者，處五年以下有期徒刑、拘役或科或併
科一千元以下罰金。
因贓物變得之財物，以贓物論。


司法院資訊處製作；財團法人民間司法改革基金會備份。
